# 请大神解答：内部交易合并报表计算调整后子公司的净利润只调整子公司销售的净利润

提问人：youli616 时间：2014-04-25 08:47:46
如题： 2009 年 1 月 1 日，甲公司以银行存款 5500 万元，自乙公司购入ABC公司80%的股份。乙公司系甲公司母公司的全资子公司。
2009 年ABC公司从甲公司购进A商品 200 件，购买价格为每件 2 万元。甲公司A商品单位成本为1.5万元。 　　2009 年ABC公司对外销售A商品 150 件，每件销售价格为2.5万元；年末结存A商品 50 件。 2009 年 12 月 31 日，A商品每件可变现净值为1.8万元. 　　2009 年 3月甲公司从ABC公司购进B商品 1 件，购买价格为 100 万元，成本为 80 万元。甲公司购入后作为管理用固定资产，当月投入使用。预计使用年限为 10 年，采用直线法计提折旧。 ABC公司 2009 年实现净利润 1250 万元，提取盈余公积 125 万元。当年购入的可供出售金融资产因公允价值上升确认资本公积 150 万元（已考虑所得税因素）。 下面的分录是合并报表抵消内部交易 借：营业收入400 （200×2） 　　　　贷：营业成本　　　　　　　　　 400 　　借：营业成本25[50×（ 2 －1.5）] 　　　　贷：存货　　　　　　　　　　　 25 　　借：存货——存货跌价准备10 　　　　贷：资产减值损失　　　　　　　　 10 　　借：递延所得税资产
3.75[（ 25 － 10 ）×25%] 　　　　贷：所得税费用　　　　　　　　3.75 　　借：营业收入100 　　　　贷：营业成本　　　　　　　　　　 80 　　　　　　固定资产——原价
20 　　借：固定资产——累计折旧　　　　1.5（20/10×9/12） 　　　　贷：管理费用
1.5 　　借：递延所得税资产　　　4.625[（ 20 －1.5）×25%] 　　　　贷：所得税费用4.625 　调整后的净利润＝ 1250 ＋固定资产（－ 20 ＋1.5＋4.625）＝1236.125（万元）
我的问题是调整后的净利润只调整了ABC公司卖出固定资产取得收入造成的损益，我大概能理解是因为ABC卖出固定资产对其利润产生了影响，所以要调整。 但是，甲公司卖给ABC公司商品，商品最后是在ABC公司，计提资产减值损失的话，不是对ABC公司的利润产生影响了吗，冲回的话，ABC公司的利润也应该加上 10 吧？

回答人：chenyiwei
你所举的这个例子可能是有些问题的。对子公司（ABC）净利润的调整目的主要是确定内部交易损益的抵消影响中归属于少数股权的份额。本案例中需考虑对少数股东影响的合并层面损益调整事项包括： 1 、子公司个别报表层面计提的存货跌价准备的转回 10 万元、对应的递延所得税影响2.5万元； 2 、顺流交易的递延所得税影响6.25万元（按内部交易中买方的权益结构分配）； 3 、逆流交易内部未实现损益-20+1.5=18.5万元。 所以调整后ABC公司净利润应为： 1250 ＋（ 10 －2.5）＋6.25－18.5。